【裁判字號】    97,交簡上,163
【裁判日期】    971112
【裁判案由】    業務過失傷害
【裁判全文】
臺灣高雄地方法院刑事判決           97年度交簡上字第163號
上  訴  人
即  被  告  甲○○
選任辯護人  黃正男律師
            盧世欽律師
上列上訴人因業務過失傷害案件，不服本院簡易庭民國97年6 月
6 日96年度審交簡字第32號第一審簡易判決（聲請簡易判決處刑
案號：臺灣高雄地方法院檢察署96年度偵字第35044 號），提起
上訴，本院管轄之第二審合議庭判決如下：
    主  文
上訴駁回。
    事實及理由
一、本案經本院審理結果，認第一審簡易判決認事用法，均無違
    誤，量刑亦屬妥適，爰引用第一審簡易判決書記載之事實、
    證據及理由（如附件）。
二、被告上訴意旨雖以：其對於過失傷害犯行業已坦承不諱，態
    度良好，係因告訴人要求賠償之數額過高，方未能達成和解
    ，及被告家中食指浩繁，經濟負擔沈重為由，請求將原判決
    撤銷，從輕量刑，另更為適當之判決等語。然而量刑輕重，
    係屬事實審法院得依職權自由裁量之事項，苟已斟酌刑法第
    57條各款所列情狀而未逾越法定刑度，不得遽指為違法。又
    關於刑之量定及易科罰金之折算標準，係實體法上賦予法院
    得為自由裁量之事項，倘其未有逾越法律所規定之範圍，除
    顯有失出失入等科罰與罪責不相當之情形外，應予尊重，不
    得任意加以指摘（最高法院72年度臺上字第6696號、75年度
    臺上字第7033號判例意旨參照）。查原審已審酌被告為從事
    駕駛業務之人，原應注意行經交岔路口，轉彎車輛應讓直行
    車先行，被告竟疏於注意而致肇事，造成告訴人乙○○受有
    右上頷骨及眼底骨折、右股骨幹骨折、右掌第五掌骨及第二
    指第三指節骨折、右腓骨骨折、腹部撞擊致肝臟裂傷、下排
    門齒脫落兩齒、右眼結膜下出血、右膝撕裂傷4 公分及多處
    擦傷，對於其未與告訴人達成和解一情，業已審酌其未達成
    和解之原因係因雙方對賠償金額意見歧異，及斟酌告訴人所
    受之傷勢等一切情狀而為謹慎之裁量，並無違法或顯然失出
    失入各情，亦無何科罰與罪責不相當或有違比例原則之瑕疵
    可指，況被告前於民國93年間尚因業務過失傷害罪，經本院
    判處有期徒刑3 月，緩刑2 年，有其臺灣高等法院被告前案
    紀錄表（含出入監記錄）在卷可稽，其未記取教訓，於駕駛
    時更加謹慎注意，復又於駕駛大貨車之際，再犯本件之犯行
    ，是被告提起上訴，指摘原審法院量刑過輕，為無理由，應
    予駁回。
三、據上論斷，應依刑事訴訟法第455 條之1 第1 項、第3 項、
    第368 條、第373 條，判決如主文。
本案經檢察官林妙蓁到庭執行職務。
中    華    民    國    97    年    11    月    12    日
                    刑事第一庭  審判長  法  官  蔡國卿
                                        法  官  王淑惠
                                        法  官  張琬如
以上正本證明與原本無異。
不得上訴。
中    華    民    國    97    年    11    月    12    日
                                        書記官  劉甄庭


司法院資訊處製作；財團法人民間司法改革基金會備份。
